臺灣高等法院刑事裁定
110年度上訴字第2073號
上  訴  人  臺灣士林地方檢察署檢察官
上  訴  人  
即  被  告  徐健傑



指定辯護人  黃國鐘律師
公設辯護人  戴遐齡 
上  訴  人  
即  被  告  李偉彬




選任辯護人  周信宏律師
公設辯護人  戴遐齡
上  訴  人  
即  被  告  楊俊傑



選任辯護人  呂承翰律師
公設辯護人  戴遐齡
上  訴  人  
即  被  告  汪暐哲




選任辯護人  陳怡文律師
上列被告因傷害致死等上訴案件，本院裁定如下：
    主  文
丙○○、甲○○、丁○○、乙○○羈押期間，均自民國110年11月23日起
，延長貳月。
    理  由
一、被告丙○○、甲○○、丁○○、乙○○因傷害致死等案件，前經本院
    法官於民國110年6月23日訊問後，認被告丙○○涉共同犯傷害
    致人於死罪；甲○○、丁○○、乙○○涉成年人與少年共同犯傷害
    致人於死罪，有起訴書及原審判決書所載之相關證據可資佐
    證，足認被告四人所涉上開犯行，犯罪嫌疑確實重大，分別
    經原審法院判處有期徒刑10年6月、11年、11年6月、9年6月
    在案，被告四人客觀上增加畏罪逃亡之動機，有逃匿以規避
    審判程序之進行及刑罰執行之可能性甚高，有相當理由足認
    有逃亡之虞。又被告四人所犯，嚴重危害社會治安，經審酌
    國家社會秩序、公共利益之維護與被告人身自由受拘束之程
    度，堪認有羈押之必要性，而依刑事訴訟法第101條第1項第
    3款之規定，予以羈押。嗣再經本院於110年8月23日裁定自1
    10年9月23日起，均延長羈押2月確定在案。
二、按羈押被告，偵查中不得逾二月，審判中不得逾三月。但有繼續羈押之必要者，得於期間未滿前，經法院依第101 或第101 條之1 之規定訊問被告後，以裁定延長之；延長羈押期間，審判中每次不得逾二月，如所犯最重本刑為十年以下有期徒刑以下之刑者，第一審、第二審以三次為限，第三審以一次為限；案件經發回者，其延長羈押期間之次數，應更新計算。刑事訴訟法第108 條第1 項、第5 項、第6項分別定有明文。茲因對被告四人原延長羈押之期間即將屆滿前，應否再延長羈押，於110年11月2日為訊問，並聽取被告四人及其辯護人之意見後，被告徐建傑及其辯護人主張略以：希望給予具保，願意支付50萬元保證金，可以回去照顧小孩及母親，且母親身體不好，希望可以支付被害人的和解金，應無再羈押之必要云云；被告甲○○及其辯護人主張略以：我母親來日不多了，我有照顧家庭需求，希望可以回去照顧母親，沒有再羈押之必要云云；被告丁○○及其辯護人則表示沒有意見；被告乙○○及其辯護人主張略以：被告已坦承犯行，羈押理由只剩重罪，家裡又有兩個小孩及母親需要扶養，希望給予被告具保停止羈押的機會，以便把家裡事情處理好，靜待將來執行，故本件應無羈押之必要云云。
三、按羈押本質上係為保全被告使刑事訴訟程序得以順利進行或
    為保全證據或為擔保嗣後刑之執行程序而對被告所實施剝奪
    其人身自由之強制處分，是被告有無繼續或延長羈押之必要
    ，自當以有無刑事訴訟法所定之羈押原因及必要性為斷。本
    件被告四人所涉共同犯傷害致人於死罪及成年人與少年共同
    犯傷害致人於死罪之犯行，有起訴書、原審判決書及本院判
    決書所載之相關證據可資佐證，足認被告四人所涉上開犯行
    ，犯罪嫌疑確實重大。又被告四人所涉上開罪名除係屬最輕
    本刑為五年以上有期徒刑之重罪外，被告丙○○復經本院判處
    有期徒刑10年、被告甲○○經判處有期徒刑10年6月、被告丁○○經判處有期徒刑11年、被告乙○○經判處有期徒刑9年在案。
    被告四人對本院判決結果倘非所預期之罪刑，尚難期待被告
    四人能服膺判決結果，甘願接受刑期並入監執行，客觀上逃
    亡之誘因必將隨之增加，且本案檢察官亦已提起上訴，案件
    仍未確定。依本案訴訟進行之程度，及為保全將來之刑事審
    判及執行能順利進行，堪認被告四人之羈押原因依然存在，
    且被告四人均已受重罪之判決，在社會一般通念上，即有相
    當理由可能因不服本院判決之結果，而伴隨逃亡規避刑期執
    行之高度可能性，自有相當理由足認有逃亡之虞，堪認本院
    前依刑事訴訟法第101 條第1 項第3 款之規定對被告四人為
    羈押之原因及必要性仍然繼續存在。
四、末審酌被告四人所為危害社會秩序及公共利益甚為嚴重，且
    已造成被害人死亡之結果，再兼衡國家刑事司法權之有效行
    使，及被告四人之人身自由保障等各情後，認如對被告四人
    採其他較輕微之強制處分手段，如具保、責付、限制住居、
    出境或出海等等，均不足以擔保被告四人絕無棄保潛逃偷渡
    出境之可能性，進而阻礙本案後續相關刑事程序之順利進行
    ，非予羈押，顯難進行審判及執行，而確有繼續延長羈押之
    必要性。綜上所述，本件被告四人之羈押原因依然存在，且
    有繼續羈押之必要，均應自110年11月23日起延長羈押2 月
    。
五、至被告四人既均有延長羈押之必要，已如上述，則被告徐建
    傑、甲○○、乙○○及其辯護人於延長羈押訊問時，同時為具保
    停止羈押之聲請，所持理由均屬個人情感與家庭上之原因，
    且非刑事訴訟法第114條所定，如經具保聲請停止羈押，不
    得駁回之事由，概無理由，自應一併予以駁回。　　
中　　華　　民　　國　　110 　年　　11　　月　　5 　　日
                  刑事第十九庭  審判長法　官  曾淑華
　　　　　　　　　　　　　　　　　　　法　官  李殷君
　　　　　　　　　　　　　　　　　　　法　官  陳文貴
以上正本證明與原本無異。
如不服本裁定，應於收受送達後五日內向本院提出抗告狀。
                                      書記官  俞妙樺
中　　華　　民　　國　　110 　年　　11　　月　　5 　　日